【裁判字號】    98,交聲,4593
【裁判日期】    990128
【裁判案由】    交管條例聲異
【裁判全文】
臺灣板橋地方法院交通事件裁定        98年度交聲字第4593號
原處分機關  交通部公路總局臺北區監理所
異  議  人  乙○○
即受處分人
上列受處分人因違反道路交通管理處罰條例案件，對於原處分機
關98年12月18日所為之北監營裁字第裁40-C00000000號處分不服
，聲明異議，本院裁定如下：
    主  文
異議駁回。
    理  由
一、原處分意旨略以：異議人即受處分人乙○○駕駛車牌號碼PQ
    -689號營業小客車，於民國98年10月18日21時45分許，行經
    有行車燈光號誌管制之臺北縣深坑鄉○○路○段206 巷口時
    ，因有「闖紅燈直行」之違規情形，經臺北縣政府警察局新
    店分局深坑分駐所員警攔停舉發（北縣警交大字第C0000000
    0 號），嗣經原處分機關依道路交通管理處罰條例第53條第
    1 項、第63條第1 項第3 款（裁決書漏載第3 款）之規定，
    裁處異議人罰鍰新臺幣（下同）2,700 元，並記違規點數3
    點。
二、異議意旨略以：伊駕駛車牌號碼PQ-689營業小客車，於98年
    10月18日晚21時45分左右，行經北深路3 段204 號路口，綠
    燈通過，深坑分駐所警員在離3 段204 號十字路口前100 公
    尺左右把伊攔了下來，硬說伊闖紅燈，當時伊非常氣憤，所
    以紅單拒簽拒收，隔日早上9 時左右又把十字路口的監視錄
    影帶在新店分局的辦公室放映過，找不到伊闖紅單的事實與
    結果，警員過3 天又把伊闖紅燈的紅單寄來給伊，為此依法
    聲明異議云云。
三、按汽車駕駛人行經有燈光號誌管制之交岔路口闖紅燈者，處
    新臺幣1,800 元以上5,400 元以下罰鍰，並記違規點數3 點
    ，道路交通管理處罰條例第53條第1 項、第63條第1 項第3
    款定有明文。
四、經查：異議人即受處分人乙○○駕駛車牌號碼PO-689號重型
    機車，於前揭時地闖紅燈之違規情形，有違規通知單、臺北
    縣政府警察局新店分局98年11月19日北縣警店交裁字第0980
    060273號函、違反道路交通管理事件裁決書等影本各1 件在
    卷可稽。復經證人即本件舉發員警甲○○於本院訊問時到庭
    證稱：當天伊是從北深路三段206 巷口要出來到北深路時，
    因為伊要出那個巷口是綠燈，突然有一輛計程車由北深路三
    段往木柵方向行駛，那時北深路三段應該是紅燈，而異議人
    駕駛計程車闖紅燈，那時伊是騎機車右轉跟在異議人後面，
    伊考量伊及對方的安全，所以沒有當場攔下，等到差不多1
    百公尺，也沒有什麼車，伊騎車超越過異議人駕駛的計程車
    ，才把異議人攔下，伊就跟異議人說他闖紅燈，但是異議人
    說他沒有，當時有公車在停等紅燈，在異議人的後面，伊跟
    異議人說現在後方的車才過來，你怎麼可能沒有闖紅燈，之
    後伊請異議人出示駕照、行照，伊跟異議人說你這樣開計程
    車，你要比正常駕駛要更注意，但是異議人拒絕簽收等語（
    見卷附本院99年1 月14日訊問筆錄）。觀諸證人所言，就其
    如何發現異議人違規闖紅燈，並將其攔停之過程情節，其舉
    發經過具體明確連續不中斷，並無何瑕疵可指。並且由附卷
    系爭路口之照片，可知證人在北深路3 段206 巷之位置對北
    深路3 段往木柵方向之車輛是否有闖紅燈亦能清楚辨識，故
    證人誤判異議人闖紅燈之可能性極低。復按燈光號誌之違反
    ，其所需之舉證狀態稍縱即逝，除設有感應照相之路口外，
    事後無法還原現場狀態，職是，舉發當時現場之值勤員警自
    屬交通案件之重要證人。本件異議人雖辯稱係遭員警無故舉
    發闖紅燈，然卷內並無任何證據足資證明證人甲○○有何捏
    造事實違法取締之不法情事。參酌員警執行公務時，本身即
    受有行政懲處責任之監督，且其到庭具結作證，更係以刑事
    責任擔保其證言之真實性，本件舉發員警既已到庭證述如上
    ，且與異議人並不認識，彼此間亦無任何嫌隙，當不至甘冒
    涉犯偽證罪之風險，蓄意構陷異議人，是其證述應值採信。
    此外，異議人又辯稱：十字路口的監視錄影帶並找不到伊闖
    紅燈的事實云云，然據證人甲○○於本院訊問時證稱：因為
    該路口沒有監視器，只有斜對面對向有監視器，但是監視器
    並沒有拍到號誌等語（見同上開訊問筆錄），如此亦難執此
    為有利於異議人之認定。從而，本院認異議人確有上開之違
    規事實無訛。
五、綜上，異議人所辯尚無足採，故原處分機關據以援引上開規
    定，對異議人裁處罰鍰2,700 元，並記違規點數3 點，於法
    並無不當之處，本件異議為無理由，應予駁回。
據上論結，應依道路交通案件處理辦法第19條，裁定如主文。
中    華    民    國    99    年    1     月    28    日
                  交通法庭  法  官  李君豪
上正本證明與原本無異。
如不服本裁定應於送達後5日內向本院提出抗告狀。
                            書記官  金和國
中    華    民    國    99    年    1     月    28    日

司法院資訊處製作；財團法人民間司法改革基金會備份。
